【裁判字號】    99,監,159
【裁判日期】    991130
【裁判案由】    許可監護人行為
【裁判全文】
臺灣彰化地方法院民事裁定               99年度監字第159號
聲  請  人  林貴美
相  對  人  謝自瑋
上聲請人聲請許可處分受監護宣告人之不動產事件，本院裁定如
下：
    主  文
准聲請人處分相對人即受監護人謝自瑋所有坐落彰化縣和美鎮○
○段952地號、地目田、面積87.03平方公尺、所有權全部之土地
壹筆及其上建物即彰化縣和美鎮○○段472建號、所有權全部之
建物壹筆。
聲請程序費用新台幣壹仟元由相對人負擔。
    理  由
一、本件聲請意旨略以：聲請人為相對人之母親，相對人前經鈞
    院以99年度監宣字第108號裁定宣告為受監護宣告人，並選
    定聲請人為監護人。聲請人已陳報相對人財產清冊，茲為籌
    措相對人之醫療費用及償還其貸款本息之債務，僅得處分相
    對人所有坐落彰化縣和美鎮○○段952地號、地目田、面積
    87.03平方公尺、所有權全部之土地壹筆及其上建物即彰化
    縣和美鎮○○段472建號、所有權全部之建物，爰依法聲請
    裁定准予處分相對人之前揭不動產等語。
二、按監護人對於受監護人之財產，非為受監護人之利益，不得
    使用、代為或同意處分。監護人為下列行為，非經法院許可
    ，不生效力：一、代理受監護人購置或處分不動產。二、代
    理受監護人，就供其居住之建築物或其基地出租、供他人使
    用或終止租賃，民法第1101條第1、2項分別定有明文。查聲
    請人主張相對人前經本院以99年度監宣字第108號裁定宣告
    為受監護宣告人，並選定聲請人為監護人，為籌措相對人之
    醫療費用及償還房貸本息，僅得處分相對人所有系爭土地及
    建物以為經濟來源等情，業據聲請人提出戶籍謄本、財產清
    冊、土地及建物登記謄本影本為證，且經本院調閱99年度監
    宣字第108號卷宗，經核無訛。又相對人既因觸電致呈重度
    失智等因素經宣告為受監護宣告人，而此類疾病通常須長時
    間治療，並支出醫療器材費用，故日常生活須陸續支出相關
    之醫療而增加生活開銷應可理解。再依聲請人陳報之財產清
    冊，相對人名下除了系爭1筆土地及1筆建物及2筆投資外，
    另有現金新台幣(下同)721,223元、股票138,197元、銀行債
    務55萬元及利息，雖然相對人目前之現金足以支付銀行債務
    55萬元，然剩餘之金額，於支付相對人之醫療費用不久，恐
    即用罄，仍須再變賣系爭土地及建物。從而聲請人聲請處分
    受監護人即相對人所有坐落彰化縣和美鎮○○段952地號、
    地目田、面積87.03平方公尺、所有權全部之土地壹筆及其
    上建物即彰化縣和美鎮○○段472建號、所有權全部之建物
    壹筆，為有理由，應予准許，爰裁定如主文所示。
三、依非訟事件法第21條第1項、民法第1103條，裁定如主文。
中    華    民    國    99    年    11    月    30    日
                  家事法庭    法  官  詹秀錦
以上正本係照原本作成。
如對本裁定抗告，須於裁定送達後10日之不變期間內，向本院提
出抗告狀，並繳納抗告費新臺幣1,000元。
中    華    民    國    99    年    11    月    30    日
                              書記官  許珍滋

司法院資訊處製作；財團法人民間司法改革基金會備份。
